臺灣屏東地方法院刑事判決　　　　　　　 96年度訴字第699號
公　訴　人　臺灣屏東地方法院檢察署檢察官
被　　　告　甲○○
上列被告因違反毒品危害防制條例案件，經檢察官提起公訴（96
年度毒偵字第871 號），被告於本院準備程序中就被訴事實為有
罪之陳述，經本院合議庭裁定由受命法官獨任依簡式審判程序審
理，判決如下：
   主  文
甲○○施用第一級毒品，累犯，處有期徒刑壹年。扣案之第一級
毒品海洛因壹包（淨重零點陸零公克、空包裝重零點貳柒公克）
、沾有海洛因之注射針筒伍支，均沒收銷燬；扣案之未沾有毒品
之注射針筒貳拾支，均沒收。又施用第二級毒品，累犯，處有期
徒刑伍月，扣案之第二級毒品甲基安非他命貳包（驗前淨重共零
點伍壹玖公克、驗後淨重共零點伍壹伍公克），均沒收銷燬之。
應執行有期徒刑壹年肆月，扣案之第一級毒品海洛因壹包（淨重
零點陸零公克、空包裝重零點貳柒公克）、沾有海洛因之注射針
筒伍支、第二級毒品甲基安非他命貳包（驗前淨重共零點伍壹玖
公克、驗後淨重共零點伍壹伍公克），均沒收銷燬；扣案之未沾
有毒品之注射針筒貳拾支，均沒收。
    事　實
一、甲○○前於民國90年間因施用第一、二級毒品案件，經臺灣
    屏東地方法院檢察署檢察官以90年度毒偵字第1766號聲請強
    制戒治並起訴，強制戒治部分，經本院裁定入臺灣屏東看守
    所附設戒治所施以強制戒治，於91年10月16日執行完畢出所
    ；起訴部分，經本院以90年度訴字第955 號判決分別判處有
    期徒刑4 月及7 月，應執行有期徒刑10月確定，於93年9 月
    15 日 入獄服刑。93年間又因施用第一、二級毒品案件，經
    本院以93年度訴字第179 號判決分別判處有期徒刑4 月及8
    月，應執行有期徒刑10月確定。94年間復因詐欺案件，經本
    院以93年度簡字第1726號判決判處有期徒刑3 月確定，上開
    2 罪合併定應執行有期徒刑1 年，接續前開10月有期徒刑後
    執行，甫於95年4 月17日縮刑期滿執行完畢。96年間再因施
    用第一、二級毒品案件，經本院以96年度訴字第253 號判決
    判處有期徒刑1 年及6 月，合併應執行有期徒刑1 年3 月（
    此部份不構成累犯）。
二、詎甲○○仍不知悔改，於強制戒治執行完畢釋放後5 年內，
    明知海洛因及甲基安非他命業經公告列為毒品危害防制條例
    第2 條第2 項之第一級毒品及第二級毒品，不得非法持有、
    施用，仍基於施用第一級毒品海洛因之犯意，於96年5 月10
    日11時許，在屏東縣新園鄉五房村高屏溪河堤旁之車號5968
    －PY號自用小客車，以將海洛因摻水置入針筒注射血管之方
    式，施用第一級毒品海洛因1 次。另基於施用第二級毒品甲
    基安非他命之犯意，於96年5 月9 日23時許，在其位於屏東
    縣新園鄉○○村○○路403 巷18號2 樓房間內，以將甲基安
    非他命置於玻璃球內加熱燒烤再吸食其所生煙霧之方式，施
    用甲基安非他命1 次。嗣於96年5 月10日16時5 分許，甲○
    ○駕駛車號5968－PY號自用小客車搭載友人潘素芳，行經屏
    東縣新園鄉○○村○○路403 巷36號前處，因行跡可疑為警
    攔檢，並扣得第一級毒品海洛因1 包（毛重0.7 公克）、第
    二級毒品甲基安非他命2 包（驗前淨重共0.519 公克、驗後
    淨重共0.515 公克），及其所有供施用海洛因，而沾有海洛
    因之注射針筒5 支及未沾有毒品成分之注射針筒20支，且採
    集其尿液檢驗，結果呈嗎啡及甲基安非他命陽性反應而查獲
    。
三、案經屏東縣警察局潮州分局報告臺灣屏東地方法院檢察署檢
    察官偵查起訴。
    理　由
一、本案被告所犯違反毒品危害防制條例案件，並非法定刑為死
    刑、無期徒刑或最輕本刑3 年以上有期徒刑之罪，亦非高等
    法院管轄第一審之案件，而被告於本院準備程序中就被訴事
    實為有罪之陳述，本院合議庭乃裁定由受命法官獨任進行簡
    式審判程序。又簡式審判程序之證據調查，依刑事訴訟法第
    273 條之2 規定，不受同法第159 條第1 項審判外陳述排除
    之限制，再被告對於卷內之各項證據，亦不爭執證據能力，
    故卷內所列之各項證據，自得作為證據，先予敘明。
二、經查，上揭事實，業據被告於本院審理時坦承不諱，且被告
    為警採尿送驗後呈甲基安非他命、嗎啡、可待因陽性反應，
    有正修科技大學超微量研究科技中心檢驗報告在卷可稽，並
    有扣案之第一級毒品海洛因1 包（淨重0.60公克、空包裝重
    0.27公克）、第二級毒品甲基安非他命2 包（驗前淨重共0.
    519 公克、驗後淨重共0.515 公克），及其所有供施用海洛
    因，而沾有海洛因之注射針筒5 支及未沾有毒品成分之注射
    針筒20支可稽，此有法務部調查局96年6 月17日調科壹字第
    09623051250 號鑑定書及高雄醫學大學附設中和紀念醫院檢
    驗報告在卷可憑，足認被告之自白與事實相符，堪予採認。
    又被告前於90年間因施用第一、二級毒品案件，經臺灣屏東
    地方法院檢察署檢察官以90年度毒偵字第1766號聲請強制戒
    治並起訴，強制戒治部分，經本院裁定入臺灣屏東看守所附
    設戒治所施以強制戒治，於91年10月16日執行完畢出所，有
    卷附臺灣屏東地方法院檢察署全國刑案資料查註紀錄表、臺
    灣高等法院被告前案紀錄表可參，是本件被告於強制戒治執
    行完畢後5 年內施用第一、二級毒品，核與毒品危害防制條
    例第23條第2 項規定相符，自應依法論科。
三、按海洛因及甲基安非他命分別係毒品危害防制條例第2 條第
    2 項第1 款、第2 款所定之第一級、第二級毒品，不得非法
    施用，是核被告施用第一、二級毒品之犯行，各係犯毒品危
    害防制條例第10條第第1 、2 項之施用第一、二級毒品罪。
    被告所犯上開2 罪，犯意各別，行為互異，應予分論併罰。
　　至被告為施用第一、二級毒品而持有毒品之低度行為，則已
  　為其施用之高度行為所吸收，不另論罪。又被告前於90年間
    因施用第一、二級毒品案件，經臺灣屏東地方法院檢察署檢
    察官以90年度毒偵字第1766號提起公訴，經本院以90年度訴
    字第955 號判決分別判處有期徒刑4 月及7 月，應執行有期
    徒刑10月確定，於93年9 月15日入獄服刑。93年間又因施用
    第一、二級毒品案件，經本院以93年度訴字第179 號判決分
    別判處有期徒刑4 月及8 月，應執行有期徒刑10月確定。94
    年間復因詐欺案件，經本院以93年度簡字第1726號判決判處
    有期徒刑3 月確定，上開2 罪合併定應執行有期徒刑1 年，
    接續前開10月有期徒刑後執行，甫於95年4 月17日縮刑期滿
    執行完畢，有臺灣高等法院被告前案紀錄表可稽，其於前開
    徒刑執行完畢後5 年以內，再度施用第一、二級毒品，而故
    意犯本案有期徒刑以上之罪，均為累犯，依刑法第47條第1
    項規定，加重其刑。爰審酌：(一)被告有如事實欄所述之犯罪
    前科，其素行不良；(二)被告有毒品前科，經毒品戒斷之保安
    處分程序及刑之執行詳如前述，仍未能徹底戒除毒癮，又再
    度施用毒品，顯見其意志不堅，惟施用毒品係戕害自身健康
    、且未害及他人，其所生危害尚非甚巨；(三)被告犯後坦承犯
    行，其犯後態度良好等一切情狀，各量處如主文所示之刑，
    並定其應執行之刑。又扣案之第一級毒品海洛因1 包（淨重
    0.60公克、空包裝重0.27公克）、第二級毒品甲基安非他命
    2 包（驗前淨重共0.519 公克、驗後淨重共0.515 公克），
    其包裝袋均因沾有毒品，而無法與毒品析離，應視同毒品之
    一部分，依毒品危害防制條例第18條第1 項規定，均應予沒
    收銷燬；另扣案之沾有海洛因之注射針筒5 支，均因沾有毒
    品成分，無法與毒品析離，依毒品危害防制條例第18條第1
    項規定，亦應予沒收銷燬。另扣案之未沾有毒品成分之注射
    針筒20支，為被告所有且預備供其施用海洛因毒品之用，業
    據被告陳明在卷，依刑法第38條第1 項第2 款規定，應予沒
    收。
據上論斷，應依刑事訴訟法第273 條之1 第1 項、第299 條第1
項前段，毒品危害防制條例第10條第1 、2 項、第18條第1 項，
刑法第11條、第47條第1 項、第38條第1 項第2 款、第51條第5
款，判決如主文。
中　　華　　民　　國　　96　　年　　8 　　月　　20　　日
                  刑事第四庭    法  官  王炳人
以上正本證明與原本無異。
如不服本判決應於收受本判決送達後十日內向本院提出上訴書狀，
其未敘述上訴理由者，並得於提起上訴後十日內向本院補提理由
書狀（均須按他造當事人之人數附繕本）「切勿逕送上級法院」
中　　華　　民　　國　　96　　年　　8 　　月　　20　　日
                                書記官  潘豐益
附錄本判決論罪科刑法條全文
毒品危害防制條例第10條第1、2項
施用第一級毒品者，處 6 月以上 5 年以下有期徒刑。
施用第二級毒品者，處 3 年以下有期徒刑。
